# **Muhamad Afiq Hakimi**

+6019-843-2983 afiqakimy123@gmail.com Jeram, 45800, Selangor

#### SUMMARY

Sebagai operator kilang yang berpengalaman, saya memiliki keahlian dalam mengoperasikan dan menjaga mesin produksi dengan cermat. Saya memiliki pemahaman mendalam tentang proses manufaktur dan dapat bekerja dengan tim untuk mencapai target produksi yang ditetapkan. Saya juga sangat berkomitmen terhadap keselamatan kerja dan kualitas produk. Saya siap untuk memberikan kontribusi yang berarti dalam menjaga efisiensi dan produktivitas di lingkungan kerja yang menantang ini

### **WORK EXPERIENCE**

# Terminal Bersama SDN BHD Operator Intern

Jan 2023 - July 2023

- · Melakukan Penjagaan Mesin
- Melakukan Pengisian Gas
- Mengecek Kebocoran Gas

Shopee Express Oct 2021 - Dec 2021
Operator

- Melakukan Sorting Parcel
- · Melakukan Scan Parcel

### **EDUCATION**

**Diploma Electronic Engineering** 

July 2019 - July 2023

Micro Tech Tvet College

Klang

PT3 Feb 2017 - April 2019

SMK Tinggi Klang

Klang

## **SKILLS**

- Microsoft Word, Microsoft Powerpoint, Web Development
- · Pembacaan Litar, Pemasangan Litar